【裁判字號】    98,台上,7276
【裁判日期】    981203
【裁判案由】    偽造文書等罪
【裁判全文】
最高法院刑事判決            九十八年度台上字第七二七六號
上  訴  人  力盛室內裝修工程股份有限公司
代  表  人  林南榮
上  訴  人  甲○○○股份有限公司
代  表  人  林瀚青
共      同
自訴代理人  黃振銘律師
            李耿誠律師
被      告  乙○○
            丙○○
上列上訴人等因自訴被告等偽造文書等罪案件，不服台灣高等法
院高雄分院中華民國九十八年九月十六日第二審判決（九十八年
度上訴字第一二００號，自訴案號：台灣高雄地方法院九十七年
度自字第二一號），提起上訴，本院判決如下：
    主  文
上訴駁回。
    理  由
按刑事訴訟法第三百七十七條規定，上訴於第三審法院，非以判
決違背法令為理由，不得為之。是提起第三審上訴，應以原判決
違背法令為理由，係屬法定要件。如果上訴理由書狀並未依據卷
內訴訟資料，具體指摘原判決不適用何種法則或如何適用不當，
或所指摘原判決違法情事，顯與法律規定得為第三審上訴理由之
違法情形，不相適合時，均應認其上訴為違背法律上之程式，予
以駁回。本件上訴人即自訴人力盛室內裝修工程股份有限公司、
甲○○○股份有限公司自訴被告乙○○、丙○○共同行使偽造私
文書及被告乙○○偽證罪嫌，經第一審判決偽造文書部分被告等
均無罪，偽證部分自訴不受理。上訴人等不服第一審判決，於民
國九十八年八月四日具狀提起第二審上訴，惟並未敘述上訴理由
，亦未於上訴期間屆滿後二十日內補提上訴理由書，經原審依刑
事訴訟法第三百六十七條但書規定，於九十八年九月七日裁定命
於該裁定送達後五日內補正上訴具體理由。上訴人等均於九十八
年九月九日收受上開裁定，逾期仍未補正，原審因認彼等上訴不
合法律上之程式，依刑事訴訟法第三百六十七條前段、第三百七
十二條規定，不經言詞辯論，逕行判決駁回上訴人等之第二審上
訴。從形式上觀察，原判決並無違背法令之情形。上訴意旨以該
命補正之裁定係由上訴人等住所地（高雄市三民區○○○路二十
八號六樓）之大廈管理員簽收，而上訴人等並未陳明該大廈管理
員為送達代收人，該裁定送達不合法等語，指摘原判決違誤。惟
按送達於應受送達人之住居所、事務所或營業所不獲會晤應受送
達人者，得將文書付與有辨別事理能力之同居人或受僱人，以為
送達，為民事訴訟法第一百三十七條第一項所明定；此項補充送
達之規定，依刑事訴訟法第六十二條規定，於刑事訴訟準用之。
又受公寓大廈管理委員會僱用之管理員，其所服勞務包括為公寓
大廈住戶接收文件，性質上應屬全體住戶之受僱人。郵政機關之
郵務士送達文書於住居所、事務所或營業所，不獲會晤應受送達
人，而將文書付與公寓大廈管理員者，為合法送達，至該管理員
何時將文書轉交應受送達人，對已生之送達效力不受影響。原審
法院該命補正裁定，既已合法送達上訴人等住所之大廈管理員收
受，有送達證書在卷可稽，即發生與送達上訴人等本人同一之效
力。上訴意旨所指，不足以否定該裁定合法送達及上訴人等逾期
仍未補正上訴理由之事實，顯與法律規定得為第三審上訴理由之
違法情形，不相適合。本件上訴違背法律上之程式，應予駁回。
據上論結，應依刑事訴訟法第三百九十五條前段，判決如主文。
中    華    民    國  九十八  年   十二   月    三    日
                      最高法院刑事第十庭
                          審判長法官  花  滿  堂
                                法官  黃  正  興
                                法官  陳  東  誥
                                法官  林  錦  芳
                                法官  洪  昌  宏
      本件正本證明與原本無異
                                      書  記  官
中    華    民    國  九十八  年   十二   月    七    日
                                                      Ｑ


司法院資訊處製作；財團法人民間司法改革基金會備份。
